# 合并报表进行权益法调整时，是否考虑母公司股份支付时子公司确认的资本公积

提问人：司徒尚瑾 时间：2022-07-06 18:18:52
请教陈版@chenyiwei ,合并报表权益法调整，如果母公司以权益工具进行股份支付，子公司账务上确认了资本公积，在合并报表编制时，是否还对这部分资本公积进行权益法调整？

回答人：chenyiwei
模拟权益法时应考虑子公司的该项资本公积变动。否则无法与因确认管理费用导致的净资产减少相对抵。

回答人：chenyiwei
模拟权益法时应考虑子公司的该项资本公积变动。否则无法与因确认管理费用导致的净资产减少相对抵。